Inventaris van van modeltekeningen en plans van gebouwen behorend tot het archief der Genie van het Ministerie van Oorlog/Defensie, (1696) 18e eeuw-1940
Nationaal Archief, Den Haag
- Blinderingen van hout.
  - Tekening van een methode om kazernes te blinderen., 19e eeuw; 266; 1 blad
    Afkomstig uit de nalatenschap van gen. maj. Van de Polder.
- Boren
  - Tekening van een aardboor., 1816; 7; 1 katern
    Met beschrijving.
  - Tekening van een aardboor voor de mijngalerijen en mijntakken, aangemaakt bij het 2de Bataillon Mineurs en Sappeurs in het jaar 1832 voor het approvisionnement der vesting Maastricht., 1837; 8; 1 blad
    Afkomstig van de eerstaanwezend ingenieur der Genie te Nijmegen, behoort bij exh. van 31 maart 1837 nr. 8, notificatie 5 april 1837 nr. 16. Met beschrijving.
  - Tekening van een mijnboor voor het boren van gaten voor het aanleggen van fougassen boven galerijen., 1840-1841; 9; 1 blad, 1 omslag
  - Tekening van een mijnboor, uitgedacht door en in gebruik bij het Nederlandse Korps Mineurs., ca. 1840; 225; 1 blad
- Bouworden
  - Tekeningen van de vijf bouworden, door architect Gunkel., 1771; 208; 9 bladen
  - Tekeningen van de vijf bouworden., 1782; 209; 4 bladen
- Bruggen
  - Tekeningen van een basculebrug te Brussel., 1770; 200; 2 bladen
  - Tekeningen van een kleine en grote loopbrug, in gebruik bij het Oostenrijkse Pionierskorps, met een desbetreffend rapport aan de Erfprins van Oranje., 1794; 11; 2 bladen, 1 omslag
  - Plan d'un pont-levis pour être exécuté dans les places de la direction de Maestricht., 18e eeuw; 156; 1 blad
  - Tekening van een stortbrug., 1822; 12; 1 blad
  - Tekeningen van Recherche du pont mobile le plus convenable à établir sur un fossé de plan forte entre la courtine et la tenaille., 1823; 289; 2 bladen, 1 omslag
  - Tekeningen van Ponton inventé pour les pionniers à cheval., 1824; 298; 8 bladen
    Afkomstig van kap. ing. Van Hooff, 1869. Met beschrijving.
  - Tekening en beschrijving van een verplaatsbare hydrostatische weegbrug met het daarbij behorende voertuig. In het Frans., 1826; 252; 1 blad, 1 katern
    Niet raadpleegbaar
  - Tekening en beschrijving van een noodbrug van rond dennehout voor veldgeschut., 1832; 14; 1 omslag
    Afkomstig van de wed. van de lt. kol. Nolthenius de Man, 1843.
  - Tekening van een rolbrug., 1834; 15; 1 omslag
  - Tekening van een rolbrug, ontworpen door Paul van Vlissingen en Dudok van Heel te Amsterdam, gemaakt op hofstede Berghuis bij Naarden., 1835; 188; 1 blad
    Afkomstig uit de nalatenschap van lt. kol. ing. Eekhout, 1859.
  - Memorie getiteld: Note sur ine nouvelle manoeuvre pour pont-levis à bascule en dessous, door cap. du Genie Belge J.G.J. Demarteau. Gedrukt. Met aangeplakte notitie van kap. ing. M. de Bruijn van 27 febr. 1856 over soortgelijke bruggen in Nederland uit 1820-1848., 1853; 151; 1 katern
    Behoort bij exh. van 12 okt. 1855 nr. 64.
  - Tekeningen uit Het Nederlandse Artillerie- en Pontonwezen. Uitgave van de Koninklijke Militaire Academie te Breda., 1860; 190; 6 bladen
  - Tekeningen van de wijze waarop de spanningen van de vaste spoorwegbrug te Moerdijk op de pijlers zijn gebracht., 1873; 302; 1 katern
    Ontvangen van het Ministerie van Binnenlandse Zaken, bij exh. van 16 januari 1873 nr. 60. Met beschrijving.
  - Tekeningen van militaire objecten. Litho's van het Topografisch Bureau / Topografisch Inrichting en uit de Militaire Spectator., 1892; 318.1-318.9; 24 bladen
    (Veld)affuiten; kazematten; (geschut)pontons; kanonnen; compagniekarren; schraagwagens en mortierstoelen; (scheepmakers)gereedschap. Afkomstig uit het archief Inspectie der Genie, Technisch Bureau.
    - Bestanddeel 1, 318.1
    - Bestanddeel 2, 318.2
    - Bestanddeel 3, 318.3
    - Bestanddeel 4, 318.4
    - Bestanddeel 5, 318.5
    - Bestanddeel 6, 318.6
    - Bestanddeel 7, 318.7
    - Bestanddeel 8, 318.8
    - Bestanddeel 9, 318.9
    - Bestanddeel 10, 318.10
    - Bestanddeel 11, 318.11
    - Bestanddeel 12, 318.12
    - Bestanddeel 13, 318.13
    - Bestanddeel 14, 318.14
    - Bestanddeel 15, 318.15
    - Bestanddeel 16, 318.16
    - Bestanddeel 17, 318.17
    - Bestanddeel 18, 318.18
    - Bestanddeel 19, 318.19
    - Bestanddeel 20, 318.20
    - Bestanddeel 21, 318.21
    - Bestanddeel 22, 318.22
    - Bestanddeel 23, 318.23
    - Bestanddeel 24, 318.24
  - Detailtekening van het benodigde voor een schraagbrug volgens Birago., 19e eeuw; 189; 1 blad
  - Tekening van een houten brug te Weilburg over de rivier de Lahn., 19e eeuw; 198; 1 blad
  - Tekening van rol- en om eene horizontale as draaiende bruggen, uitmakende gedeeltens van slapende bruggen, welke men bij eene communicatie door natte grachten overdammen tot vrijwaring van vernieling onder wulven heeft ondergebracht., 19e eeuw; 232; 1 blad
    Afkomstig uit de nalatenschap Mekern 1864.
  - Tekeningen van en gietijzeren brug, tussen de beide bassins te Antwerpen., 19e eeuw; 251; 5 bladen
    Afkomstig uit de nalatenschap van gen. maj. Van der Polder, 1865.
  - Tekening Projet de reconstruction de la culée droite du pont de bateaux sur le Rhin pour le passage de Mayence à Cassel, et de l'établissement d'une palée enteé en avant de la dite culée., 19e eeuw; 253; 1 blad
  - Tekening projet d'un pont sur le Rhin, entre Mayence et Cassel., 19e eeuw; 254.1-254.3; 3 bladen
    1. Elevation de l'arche en charpente sur piles en maçonnerie; 2. Plan de l'arche en charpente; 3. Coupe en travers et formes de l'arche en charpente.
    - Bestanddeel 1, 254.1
    - Bestanddeel 2, 254.2
    - Bestanddeel 3, 254.3
  - Ontwerptekening van een poort met een draaibrug., 19e eeuw; 255; 1 blad
  - Detailtekeningen van een draaibrug., 19e eeuw; 256; 4 bladen
  - Detailtekeningen van een dubbele ophaalbrug te Embden, met het wipgebint van een brug., 19e eeuw; 257A-257B; 2 bladen
    - Blad 1., 257A
    - Blad 2., 257B
  - Detailtekening van een noodbrug., 19e eeuw; 258; 1 blad
  - Detailtekeningen behorend bij de voorschriften voor het ontwerpen en samenstellen van de kleine plaatijzeren bruggen in de Staatsspoorwegen., 19e eeuw; 299; 1 omslag
    Afkomstig van het Ministerie van Binnenlandse Zaken. Bijlage bij exh. van 15 februari 1872 nr. 64.
- Buskruitmagazijnen
  - Tekening van een bomvrij buskruitmagazijn te Metz., 1748; 16; 1 blad
  - Tekeningen van buskruitmagazijnen en buskruitkelders., 1816-1840; 241; 4 bladen
    Afkomstig uit de nagelaten papieren van lt. gen. Seelig, 1845.
  - Tekening van een buskruitmagazijn met een wachtkamer, magazijnmeesterswoning, in Oostenrijk., 1823; 17; 2 bladen
    Ontvangen van het Ministerie van Buitenlandse Zaken bij exh. van 5 juni 1846 nr. 13.
  - Tekeningen van bomvrije en niet-bomvrije buskruitmagazijnen, met spouwmuren of met zink of koper bekleed van binnen tot wering van het vocht., 1829; 169; 2 bladen
  - Tekening van een buskruitmagazijn in Oostenrijk ingericht om te worden gebruikt als wachthuis., 1830; 18; 1 omslag
    Afkomstig van lt. kol. Van Panhuijs 1846. Met beschrijving.
  - Tekeningen van buskruitmagazijnen., 1839; 248; 5 bladen
  - Tekening van een Normal Plan zur Erbauung eines Friedens Pulvermagazins für Labor Munition, in welchem auch 2000 Centner Pulver in Fässern untergebracht werden können., 1858; 181; 1 blad, 1 katern
    Ontvangen van het Ministerie van Buitenlandse Zaken bij exh. 12 juni 1858 nr. 20 en 17 juni 1858 nr. 280 Kab. Met beschrijving.
  - Tekening Entwurf eines Pulvermagazins aus Fachwänden für 800 centner, Oostenrijks model., 1858; 182; 1 blad
    Ontvangen van het Ministerie van Buitenlandse Zaken bij exh. van 14 juli 1858 nr. 355 Kab.
  - Tekeningen van een buskruitmagazijn voor de berging van 50.000 pond. Gedrukt. Uitgave van het archief van Oorlog en Topografisch Bureau., 19e eeuw; 119-120; 5 bladen
    - Bestanddeel 1, 119
    - Bestanddeel 2, 120
- Drijfbomen
  - Tekening van drijfbomen tot sluiting van een rivier., 1778; 213; 1 blad
    Afkomstig uit de nalatenschap van Van de Graaf, 1860.
- Friese ruiters
  - Tekeningen van een ijzeren Friese ruiter, in gebruik bij het Engelse leger., 1848; 100; 1 omslag
    Ontvangen van het Ministerie van Buitenlandse Zaken bij exh. 1 december 1848 nr. 44. Met beschrijving.
- Geschutstelling
  - Tekening van een ijzeren geschutstelling op gemetselde voet. Gedrukt door 's Rijks Geschutgieterij te Luik., 1824; 19; 1 omslag
    Met afschrift van begeleidende brief van de kol. dir. van de 3e Fortificatiedirectie aan de E.A.I.'s te Gent, Dendermonde, Vlissingen en Breskens.
  - Ontwerptekeningen van een geschutstelling op de grote plaats voor de Constructiewinkel te Delft., 1829; 160; 3 bladen
- Geweerrekken (rakken)
  - Ontwerptekening voor geweerrekken in het magazijn te Gorinchem., 1772; 201; 1 blad
  - Tekeningen van montour- en geweerrekken., 1846; 22; 4 bladen
  - Tekening van de wijze waarop de geweren en andere wapenstukken en uitrustingsstukken in de rustkamers moeten worden geplaatst., 20; 1 portefeuille
  - Tekening van een geweerrek voor 150 geweren., 21; 1 blad
  - Tekening en beschrijving van een geweerrek voor 102 geweren., 118; 1 omslag
  - Tekening van geweerrekken, gemaakt in 't arsenaal te Sluis in Zeeuws-Vlaanderen., 202; 1 blad
- Hospitalen
  - Ontwerptekening van een bomvrij hospitaal te Ath (België)., 1814-1830; 279; 4 bladen
    Afkomstig uit de nalatenschap gen. maj. Van de Polder, 1845.
  - Tekening van een hospitaal voor de cavalerie voor 20 à 24 zieken in gebruik bij het Oostenrijkse leger., 1827; 23; 1 blad
    Ontvangen van het Ministerie van Buitenlandse Zaken bij exh. van 5 juni 1846 no. 13.
  - Tekening van een hospitaal voor een regiment cavalerie voor 60 à 80 zieken in gebruik bij het Oostenrijkse leger., 1827; 25; 3 bladen
  - Tekeningen van een bataljonshospitaal voor 50 à 60 zieken in gebruik bij het Oostenrijkse leger., 1827; 26; 2 bladen
  - Tekening van een hospitaal voor een divisie infanterie voor 20 à 40 zieken in gebruik bij het Oostenrijkse leger., 1827; 27; 2 bladen
  - Ontwerp voor een hospitaal voor 356 zieken., 1852; 287; 4 bladen
    Ingezonden bij exh. van 14 mei 1852 nr. 62.
- Kampen
  - Tekening van een Plan hoe een regiment te voet van twaelf compagnien sterck campeert., 1741; 162; 1 blad
  - Plattegrond van een kampement infanterie van 12 compagniën., 1743; 163; 1 blad
  - Tekening van een Belgisch barakkenkamp., 1854; 152; 1 omslag
- Kapluifels
  - Tekeningen van een kapluifel., 1809, 1832; 28; 2 bladen
  - Tekening van een hangkap te Brussel, gebouwd in 1849., ca. 1850; 236; 1 omslag
- Kazernes, houten hutten en barakken
  - Ontwerptekening Concept-plan van een blok barakken tot logering van een bataillon ordinaris infanterie van vijf compagniën, volgens het nieuwe plan van Zijne Doorl. Hoogheid., 1791; 176A-176B; 2 bladen
    - Blad 1., 176A
    - Blad 2., 176B
  - Tekening van een kazerne voor een regiment infanterie naar de formatie van 1807 en volgens het reglement op de kazernering van 11 juli 1807., ca. 1807; 30; 1 blad
  - Tekeningen van een kazerne voor de stad Mons (Bergen, België), met kostenbegroting., 1814-1830; 274A-274O; 14 bladen, 4 katernen
    Afkomstig uit de nalatenschap van gen. maj. Van der Polder, 1865. Met beschrijving.
    - Blad 1., 274A
    - Blad 2., 274B
    - Blad 3., 274C
    - Blad 4., 274D
    - Blad 5., 274E
    - Blad 6., 274F
    - Blad 7., 274G
    - Blad 8., 274H
    - Blad 9., 274I
    - Blad 10., 274J
    - Blad 11, 274K
    - Blad 12., 274L
    - Blad 13., 274M
    - Blad 14., 274N
    - Blad 15., 274O
  - Tekening van een bomvrije kazerne te Mons (Bergen, België)., 1817; 276; 3 bladen
    Afkomstig uit de nalatenschap Van de Polder, 1865.
  - Tekening Plan d'attaque op het Front Moderne, Maastricht 31 januari 1839., ca. 1839; 305; 1 blad
  - Tekeningen, aanduidende samenstellingen van plafonds en vloeren voor kamers van infanteriekazernen in Oostenrijk., 1846; 29; 3 bladen
  - Modeltekeningen van artilleriegebouwen. Uitgave van de Koninklijke Militaire Academie te Breda. Litho. Met kopie., 1853; 244; 3 bladen
    Afkomstig uit de inboedel van lt. gen. Seelig.
  - Tekeningen van een Pruissisch model van houten hutten tot huisvesting van 200 en 100 man, gedurende den zomer en winter., 1858; 180; 2 bladen
    Afkomstig van E.A.I. te Maastricht exh. van 26 juli 1858 nr. 81.
  - Tekeningen van Amerikaanse officiers- en soldatenwoningen. Gedrukt. Uitgave van het U.S. War Departement., 1872; 300; 1 omslag
    Bijlage bij exh. van 13 febr. 1873 nr. 80.
  - Tekeningen van barakken of verplaatsbare houten gebouwen (art. 7, 12 der Wet op de besmettelijke ziekten). Met opgave van prijzen voor barakken van verschillende afmetingen, door de firma B. Dykerman., 1874; 303; 1 omslag
    De tekeningen ontbreken.
  - Ontwerptekeningen voor een infanteriekazerne., 19e eeuw; 275; 9 bladen
  - Tekeningen van een bomvrije kazerne voor 3 compagniën., 31; 3 bladen
  - Opstandtekeningen van the Royal Artillery Barracks en the Royal Militairy Academy te Woolwich. Gedrukt., 243; 2 bladen
- Kerkbanken
  - Tekening van een kerkbank., 19e eeuw; 196; 1 blad
- Kogelgloeiovens
  - Tekening van een kogelgloeioven met de daarbij behorende voorwerpen., 1737; 58; 1 blad
  - Tekening van een gemetselde oven om kogels gloeiend te maken volgens de constructie van kol. Gilquin., 1793; 166; 1 blad
  - Tekeningen van een vervoerbare ijzeren revertreer-kogelgloeioven en een kogeltang met klauw voor de gloeioven van Addisson., 1853; 244; 2 bladen
    Ingezonden met exh. van 4 maart 1853 nr. 59 en van 2 april 1853 nr. 86.
  - Tekeningen van een kogelgloeioven., 59; 2 bladen
  - Tekening van een baksteenoven zoals die in de omtrek van Gulik wordt gebouwd., 60; 1 blad
- Kookinrichtingen
  - Tekeningen van een kazerne-keukeninrichting, in gebruik bij het Engelse leger., 1841; 33; 1 blad
    Ontvangen van het Ministerie Buitenlandse Zaken exh. van 2 maart 1847 nr. 71. Met beschrijving.
  - Tekeningen van verschillende kookinrichtingen, in gebruik aan boord van schepen van de Britse marine., 1847; 34; 3 bladen
    Ontvangen van het Ministerie Buitenlandse Zaken exh. van 2 april 1847 nr. 140. Met beschrijving.
  - Tekening van een draagbare keuken ( ketel met fornuis ) volgens Cantillon en Izouars. Met enige aan de Minister van Oorlog gezonden verslagen., 1849; 36; 1 omslag
  - Tekeningen van kookketels en fornuizen in gebruik bij het Oostenrijkse leger., 35; 2 bladen
- Kranen
  - Ontwerptekening van een kraan en zijn fundering voor de Koninklijke Constructiewinkel te Delft., 1830; 159; 2 bladen
  - Tekening van een kraan., 19e eeuw; 250; 1 blad
    Afkomstig uit de nalatenschap gen. maj. Van de Polder, 1865.
- Kruittonstellingen
  - Tekening van een kruittonstelling., 1825; 280; 1 blad, 1 omslag
    Met memorie van de maj. E.A.Ing. Van de Polder van 2 dec. 1825.
- Laboratoria
  - Tekening van een bomvrij laboratorium in de vesting Ath (België)., 1814-1830; 260; 1 blad
  - Tekeningen van een laboratorium., 19e eeuw; 170A-170B; 2 bladen
    Afkomstig van lt. kol. ing. Van Muschart 1857.
    - Tekening 1., 170A
    - Tekening 2., 170B
- Magazijnen (arsenalen)
  - Tekening Batiments modèles servant d'Ateliers et de Magasins d'Artillerie en France., 1835; 137; 1 blad
    Met aantekening: Delft, 1e 20 juillet 1835, le capitaine du Genie J.A. van Brienen. Met beschrijving.
- Maten, gewichten, munten, enz.
  - Tafel Tableau des anciennes mesures et monnaies, indiquant leurs rapports avec les nouvelles mesures et monnaies adopté's par la République Française., ca. 1793-1799; 38; 1 blad
  - Tafel Tableau des nouvelles mesures et monnaies de la République Française contenant le systéme méthodique de leur nomenclature, de leurs rapports entr' elles et avec les anciennes. Met kopieën., ca. 1793-1799; 39; 1 portfeuille
    Portefeuille bevat inv. nr. 38 en 39.
  - Tafel Tableau de la serie générale des Echelles métriques, indiquant leur application au service du Genie militaire adopté par le comité des fortifications dans sa séance du 13 Nivose An XI., 1802-1803; 40.1-40.3; 3 bladen
    - Bestanddeel 1, 40.1
    - Bestanddeel 2, 40.2
    - Bestanddeel 3, 40.3
  - Comparateur universel des Echelles géographiques avec description, en deux planches, door Bonne, Colonel Ingénieur Géographe., 1808; 41; 2 bladen
  - Herleidingstafel van oude maten en gewichten tot Nederlandsche ellen, ponden en kannen, met instructie voor het gebruik, vastgesteld door de Commissaris-Generaal van Oorlog., 1809; 113; 1 katern
    Behoort bij de resolutie van de Commissaris-Generaal van Oorlog van 13 dec. 1809.
  - Instructie voor het gebruik van 12-delige tekenschalen. Met kopieën., 1815; 42A-42G; 5 bladen
    - Blad 1., 42A
    - Blad 2., 42B
    - Blad 3., 42C
    - Blad 4., 42D
    - Blad 5., 42E
    - Blad 6., 42F
    - Blad 7., 42G
  - Tiendelige tekenschalen instructie voor de invoering van de tekenschalen volgens het metrieke stelsel, aangenomen ten gebruike voor de wapens der Artillerie en Genie en andere militaire diensten, in alle tekeningen en plans van Vestingen en Vestingwerken, militaire Topografie en Geografie, met de beschrijving voor het gebruik ervan. Met kopieën., 1815; 43.1-43.6; 7 bladen
    - Bestanddeel 1, 43.1
    - Bestanddeel 2, 43.2
    - Bestanddeel 3, 43.3
    - Bestanddeel 4, 43.4
    - Bestanddeel 5, 43.5
    - Bestanddeel 6, 43.6
- Merktekens
  - Tekening van een merkteken ter afscheiding van 's-Lands gronden bij den Dienst der Fortificatiën, volgens aanschrijving van de Inspecteur-Generaal van 29 febr. 1824 nr. 146., 45; 1 blad
- Meubelen
  - Ontwerptekening voor Belgische kazernemeubelen., 1855; 149; 1 omslag
    Afkomstig van kap. ing. Van Limburg Stirum. Behoort bij exh. van 12 oktober 1855 nr. 64.
- Molens
  - Ontwerptekeningen tot verbetering van de vijzelmolens om met hoog- en laagwater te kunnen opmalen., 1800; 148; 2 bladen
  - Tekeningen van een buiskruitmolen., 1818; 139; 3 bladen
    Afkomstig uit de nalatenschap Van Brienen van Ramerus, 1855.
  - Tekeningen van handkorenmolens in het Magazijn van Oorlog te Delfzijl. Kopieën. In duplo., 1822; 47; 4 bladen
  - Tekeningen van hand-(koren)molens in de Magazijnen van Oorlog te Breda, Grave, Bergen op Zoom en 's-Hertogenbosch., 1832; 48-51; 5 bladen
    Behoort bij exh. van 14 mei 1845 nr. 74.
    - Bestanddeel 1, 48
    - Bestanddeel 2, 49
    - Bestanddeel 3, 50
    - Bestanddeel 4, 51
  - Tekening van een molen tot bereiding van mortel, bij de bouw der werken te Rastadt gebruikt., 1846; 46; 1 blad
    Afkomstig van lt. kol. van de gen. staf Van Panhuijs. Behoort bij exh. van 18 december 1846 nr. 62.
  - Tekening en beschrijving van een ontwerp van een machine à confectionner le mortier., 1854; 150; 1 katern
  - Ontwerptekening van een buskruitmolen., 19e eeuw; 195; 1 blad
    Afkomstig uit de nalatenschap van Van de Graaff 1860.
  - Tekening van een windmolen., 19e eeuw; 197; 1 blad, 1 stuk
    Afkomstig uit de nalatenschap van Van der Graaff 1860. Met notitie van benodigd materiaal.
  - Tekeningen van handkorenmolens, waarvan één op een legerwagen geplaatst, die tijdens het rijden maalt., 19e eeuw; 239; 4 bladen
    Afkomstig uit de nalatenschap van lt. gen. Seelig 1865.
  - Tekening van een vijzelwatermolen., 19e eeuw; 246; 1 blad
    Afkomstig uit de nalatenschap van gen. maj. Van de Polder 1865.
  - Schets van een kalkbuil- en cementmolen., 144; 1 blad
- Observatorium
  - Ontwerptekening van een observatorium te Leiden naar ontwerp van prof. Van Beek Calkoen., 1786; 62; 6 bladen
- Ovens, fornuizen
  - Tekening van een oven om kleren, dekens enz. van ongedierte te zuiveren bij militaire hospitalen in Oostenrijk., 1815; 61; 1 blad, 1 stuk
    Ontvangen van het Ministerie van Buitenlandse Zaken bij exh. van 5 juni 1846. Met beschrijving.
  - Tekening van Notice sur les fours généralement en usage et particulièrement sur celui de l'invention du garde principal du Génie Lespinasse. Kopie., 1837; 52; 3 bladen, 1 omslag
    Ontvangen van het Ministerie van Buitenlandse Zaken bij exh. 11 april 1850 nr. 67. Met beschrijving.
  - Tekeningen van de bij het Oostenrijkse leger in gebruik zijnde Glenkische veldbakovens met wielen van buigzaam ijzeren banden., 1839; 57; 4 bladen, 1 omslag
    Ontvangen van het Ministerie van Buitenlandse Zaken bij exh. van 5 juni 1846 nr. 13. Met beschrijving.
  - Tekening voor de bouw van veldbakovens van leem, in Oostenrijk., 1840; 55; 1 omslag
    Ontvangen van het Ministerie van Buitenlandse Zaken bij exh. van 5 juni 1846 nr. 15. Met instructie.
  - Tekening over een nieuw middel om de militaire bakkerijen met steenkolen te stoken., 1842; 53; 1 blad, 1 omslag
    Met een brief van de Franse minister van Oorlog Ruhlières aan de Fagel, Nederlandse gezant aan het Franse hof, van 24 augustus 1849. Ontvangen van het Ministerie van Buitenlandse Zaken, bij exh. van 12 september 1849 nr. 60. Met nota.
  - Tekening van ovens en fornuizen in Engeland van architect John Hodson, te Carlisle., 1847; 54; 1 blad
    Ontvangen van het Ministerie van Buitenlandse Zaken bij exh. van 26 maart 1847 nr. 40.
  - Tekeningen van Fours économiques à circulation d'air chaud. Gedrukt te Brussel bij G. Stapleaux., 1855; 154A-154B; 2 katernen
    Behoort bij exh. van 29 dec. 1855 nr. 42. Met beschrijving.
    - Katern 1, 154A
    - Katern 2, 154B
  - Tekening van een driedubbele geblindeerde bakoven, elk onderdeel voor 250 rantsoenen., 19e eeuw; 171; 1 blad
    Aangekocht van de kol. ing. Muschart, 1857.
  - Tekening van geblindeerde veldbakovens, ieder voor 250 rantsoen., 56; 1 blad
- Paardentrektuigen
  - Tekeningen van modeltrektuigen in gebruik bij het Belgisch leger. Gedrukt., 1857; 174; 8 bladen
- Palissaden
  - Ontwerptekeningen van het plaatsen van palissaden tegen een vaste gording bij wijze van hekwerk., 1838; 121A; 2 bladen
    Afkomstig uit de opgeheven vesting Breda.
  - Tekening van een wijze van opstapeling en bedekking van 21.586 eiken palissaden, zoals dit voor Gorinchem is voorgesteld., 1851; 297; 1 blad
  - Tekening van een vack op en neer vallende Palissaden van Gezaagd Hout, zoals in Maastricht in Augustus 1774 in model levens Groote is vervaardigt., 157; 1 blad
- Persen
  - Tekening van de bij het archief der Genie van het Ministerie van Oorlog gebruikte stempelpers, vervaardigd door 's Rijks Stapel en Constructiewinkel te Delft., ca. 1814-1840; 121B; 1 blad
  - Tekening van een vervoerbare steendrukpers volgens het systeem Kierdoff., ca. 1814-1840; 125; 1 blad
- Pompen
  - Tekeningen en plattegrond van de stoommachine met toebehoren, gebouwd voor boezembemaling volgens ontwerp van Steven Hoogendorp buiten de Oostpoort te Rotterdam in 1776., 204; 4 bladen
  - Schetstekeningen van 't vuurtuig van Blakey, tot het oppompen van water op last van Gecommitteerde Raden opgesteld en in werking gebracht in de Koekamp te 's-Hage door Blakey in het jaar 1777 of 1778., 1777-1778; 203; 2 bladen
  - Tekeningen van een nieuw systeem tot opvoering van water met dubbelwerkende perspomp en kleine deurkleppen, ingevolge het voorstel van de Ingenieur van de Waterstaat H.F. Fijnje. In duplo., 1845; 64; 1 deel
    Ontvangen van H.F. Fijnje bij exh. van 17 maart 1845 nr. 130. Met beschrijving.
  - Tekening van de dubbele perspomp volgens de samenstelling van de Ingenieur van de Waterstaat Fijnje, toegepast tot droogmaking van de Molenpolder van Dreumel, Wamel en Alphen., 1846; 65; 1 omslag
    Met begeleidende brieven.
- Preekstoel
  - Tekening van een preekstoel uit de vesting Breda., 1860; 192; 1 blad
- Ramen
  - Tekening van een glasraam van gegoten ijzer., 1835; 141; 1 blad
    Afkomstig uit de nalatenschap Van Brienen van Ramerus.
- Schildwachthuisjes (Schilderhuizen)
  - Tekeningen van schilderhuizen, zich bevindende in onderscheidene garnizoensplaatsen van het Rijk, alsmede ontwerpen van schilderhuizen., 1833; 133; 49 bladen
    Ingezonden door de directeuren van Fortificatiën, ingevolge aanschrijven van de Algemene Directie der Genie van 11 mei 1833 nr. 2.
- Schoorsteen
  - Tekeningen en dwarsdoorsnede van een huisschoorsteen met schoorsteenmantel., 1821; 247; 1 omslag
- Sluizen